臺灣屏東地方法院刑事判決　　　　　　　 94年度訴字第905號
公　訴　人　臺灣屏東地方法院檢察署檢察官
被　　　告　甲○○
上列被告因違反毒品危害防制條例案件，經檢察官提起公訴（94
年度毒偵字第1871號），經被告為有罪之陳述，本院裁定改依簡
式審判程序審理，判決如下：
    主  文
甲○○施用第一級毒品，處有期徒刑捌月，扣案之注射針筒陸支
沒收之；扣案之含第一級毒品成分吸食器壹組（編號9410－90）
沒收銷燬之；又施用第二級毒品，處有期徒刑肆月，扣案之含第
二級毒品成分吸食器壹組（編號9410－90）沒收銷燬之。應執行
有期徒刑拾壹月，扣案之注針筒陸支沒收之；扣案之含第一級、
第二級毒品成分吸食器壹組（編號9410－90）沒收銷燬之。
    事  實
一、甲○○前因施用毒品案件，經法院裁定送觀察勒戒及強制戒
    治，於91年5 月16日停止戒治予以釋放，並經臺灣臺南地方
    法院檢察署檢察官於民國91年10月17日以91年度戒毒偵字第
    353 號為不起訴處分確定。又因施用毒品案件，經本院以94
    年度訴字第547 號判處應執行有期徒刑1 年3 月（施用第一
    級毒品部分判處有期徒刑1 年、施用第二級毒品部分判處有
    期徒刑5 月），甫於同年1 月3 日確定（現仍在執行中），
    詎其仍未戒絕毒癮，又於上開判決確定後，再分別基於施用
    第一級毒品海洛因、第二級毒品甲基安非他命之犯意，於94
    年7 月15日16時許，在臺南市○○街某處之朋友家中，以將
    毒品海洛因稀釋後注入針筒，再注射血管之方式，施用第一
    級毒品海洛因1 次；另以將毒品甲基安非他命置於玻璃球吸
    食器內，下方點火加熱燒烤，再以口鼻吸食蒸發氣體之方式
    ，施用第二級毒品甲基安非他命1 次。嗣於同年7 月16日17
    時45分許，為警在屏東縣竹田鄉國道三號高速公路南向車道
    411 公里處查獲，並扣得其所有且預備供施用毒品海洛因所
    用而注射針筒6 支、及供施用毒品甲基安非他命所用而沾有
    毒品甲基安非他命殘渣之吸食器1 組。
二、案經國道公路警察局第五警察隊報告臺灣屏東地方法院檢察
    署檢察官偵查起訴。
    理  由
一、本件被告甲○○所犯係死刑、無期徒刑、最輕本刑為三年以
    上有期徒刑以外之罪，其於本院準備程序中就被訴事實為有
    罪之陳述，經本院合議庭裁定由受命法官獨任依簡式審判程
    序，先予敘明。
二、上揭事實，訊據被告於偵查及本院審理中坦承不諱，而被告
    為警查獲後經採尿送檢驗結果，確呈嗎啡、甲基安非他命陽
    性反應，亦有長榮大學濫用藥物尿液檢驗報告1 紙在卷可稽
    ，復有被告所有，且供施用毒品海洛因所用之注射針筒6 支
    及供施用毒品甲基安非他命所用之吸食器1 組扣案可佐。又
    上開扣案之吸食器，經送請專業機構鑑定結果，呈第一級毒
    品海洛因及第二級毒品甲基安非他命陽性反應，顯係沾有上
    開毒品殘渣，亦有高雄醫學大學附設中和紀念醫院檢驗報告
    1 紙附卷可按，足認被告之自白，應與事實相符，堪予採信
    。甲○○前因施用毒品案件，經法院裁定送觀察勒戒及強制
    戒治，於91年5 月16日停止戒治予以釋放，並經臺灣臺南地
    方法院檢察署檢察官於民國91年10月17日以91年度戒毒偵字
    第353 號為不起訴處分確定；又因施用毒品案件，經本院以
    94 年 度訴字第547 號判處應執行有期徒刑1 年3 月（施用
    第一級毒品部分判處有期徒刑1 年、施用第二級毒品部分判
    處有期徒刑5 月），甫於同年1 月3 日確定（現仍在執行中
    ），亦有臺灣屏東地方法院檢察署刑案資料查註紀錄表、同
    署全國施用毒品案件紀錄表、臺灣高等法院被告前案紀錄表
    附卷可考，是被告上開施用第一級毒品、第二級毒品犯行，
    自應依法論科。
三、按海洛因係毒品危害防制條例所定之第一級毒品，而甲基安
    非他命則係同條例所定之第二級毒品，均不得非法施用，是
    核被告所為，係犯毒品危害防制條例第10條第1 項之施用第
    一級毒品罪及同條第2 項之施用第二級毒品罪。被告為施用
    毒品海洛因及甲基安非他命而分別持有上開毒品之低度行為
    ，已為其施用之高度行為所吸收，均不另論罪。被告所犯施
    用第一級毒品及施用第二級毒品之2 罪間，犯意各別，行為
    互殊，應予分論併罰。爰審酌被告前經毒品戒斷之保安處分
    程序，又甫經本院就施用毒品犯行論罪科刑已如前述，仍未
    徹底戒除毒癮，竟再度施用毒品，顯見其意志不堅，有違政
    府訂定毒品危害防制條例之美意，另斟酌施用毒品係戕害自
    身健康、尚未害及他人，施用期間次數僅有1 次及犯後坦承
    犯行等一切情狀，分別量處如主文所示之刑，並定其應執行
    之刑。又扣案沾有毒品海洛因及甲基安非他命殘渣之吸食器
    1 組，因與所殘留之毒品殘渣無法析離，應整體視為毒品，
    依毒品危害防制條例第18條第1 項前段之規定，均宣告沒收
    銷燬之。至扣案之注射針筒6 支，被告自承為其所有，並預
    備供施用第一級毒品海洛因之用在卷，並經送鑑定結果，均
    呈海洛因陰性反應，此有高雄醫學大學附設中和紀念醫院編
    號9410-91 至96號檢驗報告6 紙附卷足憑，爰依刑法第38條
    第1 項第2 款併予宣告沒收之。
據上論斷，應依刑事訴訟法第273 條之1 第1 項、第299 條第1
項前段，毒品危害防制條例第10條第1 項、第2 項、第18條第1
項前段，刑法第11條、第38條第1 項第2 款、第51條第5 款，判
決如主文。
本案經檢察官鄭伊鈞到庭執行職務。
中　　華　　民　　國　　94　　年　　10　　月　　27　　日
                  刑事第二庭    法  官  陳海寧
以上正本證明與原本無異。
如不服本判決應於收受本判決送達後十日內向本院提出上訴書狀，
其未敘述上訴理由者，並得於提起上訴後十日內向本院補提理由
書狀（均須按他造當事人之人數附繕本）「切勿逕送上級法院」
中　　華　　民　　國　　94　　年　　10　　月　　27　　日
                                書記官  劉淑蓉
附錄法條：
毒品危害防制條例第10條
施用第一級毒品者，處 6 月以上 5 年以下有期徒刑。
施用第二級毒品者，處 3 年以下有期徒刑。
